ko: 보청기 귀 측면: 둘 다; 왼쪽; 오른쪽; 기타
cs: Strana ucha pro naslouchátko: Obě možnosti; Levá strana; Pravá strana; Jiné
nb: Øreside for høreapparat: Begge; Venstre; Høyre; Annet
hu: Hallókészülék füloldala: Mindkét; Bal oldal; Jobb oldal; Egyéb
pt-PT: Lado da orelha do aparelho auditivo: Ambos; Esquerda; Direita; Outro
fi: Kuulokojeen korvan puoli: Molemmat; Vasen; Oikea; Muu
zh-CN: 助听器适配耳朵: 两者; 左; 右; 其他
hr-HR: Strana uha slušnog pomagala: Oboje; Lijeva; Desna; Ostalo
el: Πλευρά αυτιού ακουστικού βαρηκοΐας: Και οι δύο; Αριστερά; Δικαίωμα; Άλλο
ru: Сторона уха для слухового аппарата: Обе; Слева; Справа; Другой
bg-BG: Страна на ухото за слуховия апарат: И двете; Вляво; Вдясно; Други
sl-SI: Stran ušesa slušnega aparata: Oboje; Leva; Desna; Drugo
en: Hearing aid ear side: Both; Left; Right; Other
ja: 補聴器耳側: 両方; 左; 右; その他
th: ข้างหูของเครื่องช่วยฟัง: ทั้งคู่; ด้านซ้าย; ด้านขวา; อื่นๆ
pl: Strona ucha aparatu słuchowego: Obydwa; Lewy; Prawy; Inne
pt-BR: Lado da orelha do aparelho auditivo: Ambos; Esquerda; Direita; Outro
es: Lado del oído del audífono: Ambos; Izquierda; Derecha; Otros
sk-SK: Strana ucha pre načúvací prístroj: Oba; Vľavo; Vpravo; Iné
nl: Gehoorapparaat oorkant: Beide; Links; Rechts; Andere
lt-LT: Klausos aparato ausies pusė: Abu; Kairė; Dešinė; Kita
da: Øreside for høreapparat: Begge; Venstre; Højre; Andet
it: Lato dell'orecchio per apparecchio acustico: Entrambi; A sinistra; A destra; Altro
ro-RO: Partea urechii pentru aparat auditiv: Ambele; Stânga; Dreapta; Altele
zh-TW: 助聽器耳側: 兩者; 左; 右; 其他
de: Hörgerät‑Ohrseite: Beide; Links; Rechts; Sonstiges
sv: Hörapparatens öronsida: Båda; Vänster; Höger; Övrigt
tr: İşitme cihazı kulak tarafı: İkisi birden; Sol; Sağ; Diğer
vi: Bên tai của máy trợ thính: Cả hai; Trái; Phải; Khác
fr: Côté de l’appareil auditif: Les deux; Gauche; Droite; Autre